Minutes du notaire Pierre BUON, 17 février 1633 - décembre 1674 (étude XVI)
Archives nationales
- Minutes de Pierre BUON, 17 février 1633 - décembre 1674; MC/ET/XVI/236/B - MC/ET/XVI/334
  - Minutes. 1658, septembre - 1658, décembre, septembre 1658 - décembre 1658; MC/ET/XVI/288
  - Minutes. 1659, janvier - 1659, avril, janvier 1659 - avril 1659; MC/ET/XVI/289
  - Minutes. 1659, mai - 1659, août, mai 1659 - août 1659; MC/ET/XVI/290
  - Minutes. 1659, septembre - 1659, décembre, septembre 1659 - décembre 1659; MC/ET/XVI/291
    - Inventaire de la bibliothèque de Guillaume Coeffeteau à son entrée chez les Dominicains de la rue Neuve-Saint-Honoré., 24 septembre 1659; MC/ET/XVI/291
      inventaire; Coeffeteau, Guillaume; moine
    - Dépôt du testament de Jeanne de Magny, veuve de Michel Chenart, écuyer, secrétaire du roi, doyen du collège des Six-Vingt, demeurant rue Saint-Honoré; révocation dudit testament., 15 septembre 1660 - 20 septembre 1666; MC/ET/XVI/291
      testament; Magny, Jeanne de
    - Mariage d'Etienne Prunier, tailleur de pierre, avec Elizabeth Minard., 27 septembre 1660; MC/ET/XVI/291
      contrat de mariage; Prunier, Etienne
    - Contrat de mariage de Jacques Blaye, maître aiguillier-alenier, demeurant rue Saint-Denis, avec Jeanne Breton. Présence de Pierre Monard, tourneur en bois, de Claude Ledru, aussi maîre aiguillier-alênier., 10 octobre 1660; MC/ET/XVI/291
      contrat de mariage; Blaye, Jacques
    - Dépôt du testament de Marie Le Gallois, fille majeure, demeurant rue Neuve-Saint-Honoré., 24 octobre 1660; MC/ET/XVI/291
      testament; Le Gallois, Marie
    - Vente à Jean Dupré, tapissier, demeurant rue Sainte-Croix-de-la-Bretonnerie, de l'état et privilège d'un des quatre anciens marchands tapissiers suivant la Cour, par Charles Larsonnier, demeurant à Saint-Germain-des-Prés, titulaire, moyennant la somme de 1100 livres tournois, dont 300 payées comptant et le reste à la réception. A la suite: quittance des 800 livres tournois restant., 18 novembre 1660 - 5 décembre 1660; MC/ET/XVI/291
      acte de vente; quittance; Dupré, Jean
    - Contrat de mariage de François Hullot, maître tondeur de drap, avec Marie Auzonet, fille de Gabriel Auzonet, tailleur de pierre demeurant à Pontoise., 20 novembre 1660; MC/ET/XVI/291
      contrat de mariage; Auzonet, Gabriel
    - Conventions entre les fondateurs de la maison du Mont-Valérien et l'aumônier de cette maison, l'abbé Le Royer, afin d'établir une communauté religieuse d'après l'ordre des R.P. Jacobins réformés, et suivant l'autorisation royale., 9 décembre 1660; MC/ET/XVI/291
  - Minutes. 1660, janvier - 1660, avril, janvier 1660 - avril 1660; MC/ET/XVI/292
    - Contrat de mariage entre Pierre Bréard, marchand tailleur privilégié suivant la cour, demeurant sous les piliers de la Tonnellerie, veuf d'Elisabeth Letellier dont il a 3 enfants, et Geneviève Philippon, fille majeure, demeurant à 'la Ville d'Amiens' sous les piliers de la Tonnellerie., 10 janvier 1660; MC/ET/XVI/292
      contrat de mariage; Bréard, Pierre
    - Dépôt du testament de Hélène Durand, marchande maîtresse toilière lingère, demeurant sous les piliers de la Tonnellerie, à 'L'Ecu de France; codicille., 11 janvier 1660; MC/ET/XVI/292
      testament; Durand, Hélène
    - Contrat de mariage entre Anne Aultin, demeurant rue Sainte-Anne, et Hubert Missont, sculpteur ordinaire du roi (un brevet de 'sculpteur en marche pour le roi' fait partie des apports de la future) [signature de nopmbreux sculpteurs et marbriers]., 19 janvier 1660; MC/ET/XVI/292
      contrat de mariage; marché; Aultin, Anne
    - Inventaire après décès de Henri de Longueil, élu en l'élection de Soissons, greffier et l'un des propriétaires du greffe en chf du Châtelet de Paris, demeurant rue Perrus-Gouchier ou Perrin-Gasselin, dite des Chevaliers du Guet, à la requête de Marie Lebrun, sa veuve, tutrice de leurs 4 enfants mineurs, en la présence de Marie de Longueil, fille majeure, et de Nicolas de Longueil, procureur au Châtelet, ses enfants majeurs., 19 janvier 1660; MC/ET/XVI/292; 6 fol.
      inventaire; Longeuil, Henry de
    - Contrat de mariage entre Anne Tenan, fille majeure, demeurant rue des Fossés-Saint-Gerlain-l'Auxerrois, et François Lemoine, tailleur d'habits, demeurant rue Saint-Honoré. Signature du beau-frère du futur, Guillaume Barat, maître joueur d'instruments., 22 janvier 1660; MC/ET/XVI/292
      contrat de mariage; Tenan, Anne
    - Inventaire de bateau sur la Seine dans l'inventaire après décès de Jean Morel, voiturier par eau demeurant à Compiègne, à la requête de Barbe Cronnier, sa veuve, tutrice de leurs 4 enfants mineurs, et de René Tripet, marchand et voiturier par eau, à cause de sa femme Antoinette Morel, étant dans le bateau flottant sur la Seine, près le front vis-à-vis du jardin des Tuileries., 24 janvier 1660; MC/ET/XVI/292
    - Marché pour travaux à leur orgue entre les Jacobins de la rue Saint-Honoré et Etienne Enocq, moyennant 600 livres tournois, sur le consentemant du sieur d'Anglebert, organiste des Jacobins de la rue Saint-Honoré., 26 janvier 1660; MC/ET/XVI/292
      marché; Saint-Honoré (rue); Ordre des Prêcheurs; musicien
    - Dépôt du testament de Denise Gallon, marchande maîtresse toilière lingère, demeurant rue de la Fromagerie., 11 février 1660; MC/ET/XVI/292
      testament; Gallon, Denise
    - Inventaire après décès de Renée Designy, veuve en premières noces de Jérôme Séguier, gouverneur des ville et château de Marle, conseiller du roi en ses conseils et maître d'hôtel ordinaire du roi, à la requête de Nicolas Du Boulet, chevalier, seigneur de Sery, gentihomme ordinaire de la Chambre du roi, gouverneur des ville et château du comté de Marle, secrétaire du roi, maison et couronne de France et de ses finances, son mari, demeurant rue du Plâtre, en sa qualité d'héritier de la défunte et comme son exécuteur testamentaire., 12 février 1660; MC/ET/XVI/292; 14 fol.
      inventaire; Du Boulet, Nicolas
    - Bail par Jean II Pocquelin l'aîné, tapissier et valet de chambre ordinaire du roi et marchand tapissier, bourgeois de Paris, sous les piliers des Halles, pour cinq ans, à partir du 1er janvier dernier, à Jean III Pocquelin le jeune, son fils, valet de chambre et tapissier ordinaire du roi, marchand tapissier, bourgeois de Paris, de ladite maison de l'Image Saint-Christophe sous les piliers des Halles, moyennant 700 livres de loyer annuel et la réfection par le preneur de la fermeture de la boutique., 25 février 1660; MC/ET/XVI/292
      Madeleine Jurgens et Elisabeth Maxfield-Miller, Cent ans de recherches sur Molière, sur sa famille et sur les comédiens de sa troupe, Paris, Archives nationales, 1963, p. 619 (instrument de recherche imprimé dématérialisé, certaines notices sont plus détaillées dans la version intégrale accessible en ligne par la rubrique 'Autres instruments de recherche', voir contexte dans le Plan d’orientation général - Notaires de Paris, guides thématiques du Minutier).
    - Dépôt du testament de Marie Lesaige, veuve en premières noces de Guillaume Lescaillon, médecin ordinaire du roi et docteur régent de la faculté de médecine de l'université de Paris, et veuve en secondes de François Ogier, notaire au Châtelet, demeurant rue Neuve-Saint-Honoré, paroisse Saint-Roch., 17 février 1660; MC/ET/XVI/293
      testament; Lesarge, Marie
    - Contrat de mariage entre Robert Boisaubert, marchand mercier, demeurant rue des Tournelles, et Edmée Poinsonné, demeurant rue des Vieux-Augustins., 22 février 1660; MC/ET/XVI/293
      contrat de mariage; Boisaubert, Robert
    - Inventaire après le décès d'Anne Poinsot, à la requête de Pierre Martin, son mari, boulanger de gros pain, demeurant hors de la porte Saint-Honoré, sur la chaussée du Roule, comme tuteur de leurs deux enfants mineurs et en présence de Jean Poinsot, maître et marchand ouvrier en draps d'or, d'argent et de soie, oncle et subrogé tuteur des mineurs, demeurant faubourg Saint-Marcel., 8 mars 1660; MC/ET/XVI/293; 4 fol.
      inventaire; Martin, Pierre
    - Inventaire après le décès de Catherine Danisy, demeurant rue Tirechappe, à la requête de Nicolas Leroux, marchand frippier, son mari, en son nom et comme tuteur de leurs quatre enfants mineurs, en présence de Charles de Plaigne, subrogé tuteur des mineurs., 9 mars 1660; MC/ET/XVI/293; 8 fol.
      inventaire; Danisy, Catherine
    - Contrat de mariage entre Anne Boucher, demeurant chez M. de Saint-Germain, rue Grenier-Saint-Lazare, et Jean Lejeune, maître tailleur d'habits, rue Grenier Saint-Lazare., 5 avril 1660; MC/ET/XVI/293
      contrat de mariage; Boucher, Anne
    - Inventaire après décès de François Soyer, marchand frippier, demeurant à 'La Ville d'Amiens' et les piliers de la Tonnellerie, à la requête d'Adrienne Philippon, sa veuve, d'Elisabeth Soyer, épouse de Jean Roussel, de Madeleine Soyer, épouse de Pierre Joron, héritières par moitié, filles du défunt., 15 avril 1660; MC/ET/XVI/293; 14 fol.
      inventaire; Soyer, François
    - Dépôt du testament d'Augustin Quesnel, maître peintre et sculpteur, demeurant rue de Béthizy le testament cite François Quesnel, aussi peintre et sculpteur, neveu du testateur; lesgs à des ordres religieux)., 16 avril 1660; MC/ET/XVI/293
      testament; Quesnel, Augustin
    - Contrat de mariage entre Françoise Dubois, fille majeure demeurant rue Saint-Martin, et Gilles Fauchon, maître foulon applegueur de draps, demeurant rue Saint-Honoré. Signatures au contrat de mariage de leur soeur et tante, Françoise Dubois, de Thomas, Guillaume et Nicolas Dubois, maîtres et compagnons serruriers., 28 avril 1660; MC/ET/XVI/293
      contrat de mariage; Dubois, Françoise
  - Minutes. 1660, mai - 1660, août, mai 1660 - août 1660; MC/ET/XVI/293
    - Contrat de mariage entre Marie Elisabeth Bacot, demeurant rue du Cimetière Saint-André-des-Arts, et Nicolas Perdreau, secrétaire des finances du duc d'Orléans, demeurant rue de Bourbon. Signature en qualité de témoin au contrat de mariage de sa cousine de M. Bacot, peintre du roi., 11 mai 1660; MC/ET/XVI/293
      contrat de mariage; Bacot, Marie Elisabeth
    - Inventaire après le décès de Denis Boullet, maître palefrenier des haquenées de la reine, demeurant rue des Vieux-Augustins, à la requête de Jeanne Chéré, sa veuve, en qualité d'exécutrice testamentaire et donataire universelle., 21 mai 1660; MC/ET/XVI/293; 6 fol.
      inventaire après décès; Boullet, Denis
    - Bail, pour six ans, par Noël Chanlatte, bourgeois de Paris, demeurant rue Saint-Denis, Charles Chanlatte, avocat au Parlement, demeurant rue Saint-Honoré, et Claude Chanlatte, vendeur de poisson à Rouen, frères, à Madeleine de Scudéry de la maison avec cour et jardin qu'elle occupe rue de Beauce, au prix de 500 livres par an., 26 mai 1660; MC/ET/XVI/293
      Documents du Minutier central concernant l'histoire littéraire (1650-1700) [2295 actes], par Madeleine Jurgens et Marie-Antoinette Fleury, Paris, Presses universitaires de France, 1960, p. 402 (instrument de recherche imprimé dématérialisé dont la version intégrale est accessible en ligne par la rubrique 'Autres instruments de recherche', voir contexte dans le Plan d’orientation général - Notaires de Paris, guides thématiques du Minutier).
      bail; Saint-Denis (rue); Saint-Honoré (rue); Rouen (Seine-Maritime); Beauce (rue de); Scudéry, Madeleine de (1607-1701); Chanlatte, Noël; Chanlatte, Claude; Chanlatte, Charles; avocat au parlement (Ancien Régime); poissonnier
    - Contrat de mariage entre Antoine Allain, voiturier par terre, demeurant au bout du Pont et presque sur la butte et paroisse Saint-Roch, veuf de Perette Deneze, et Anne Houdart, fille majeure demeurant rue Baillet. Signe comme témoin du futur Martin Trubert, ouvrier à Monnaie de Paris., 30 mai 1660; MC/ET/XVI/293
      contrat de mariage; Allain, Antoine
    - Contrat de mariage entre Claude Nicolle, compagnon cordonnier, demeurant rue Saint-Honoré, et Michelle Giboust, demeurant rue Neuve-des-Jeux-de-Paume. Signature de Nicolas Ragon, maître ouvrier en draps d'or, d'argent et de soie, comme témoin au mariage de son cousin. Signatures aussi de Guillaume Bonne et Claude Grancerf, ouvriers à la Monnaie de Paris., 30 mai 1660; MC/ET/XVI/293
      contrat de mariage; Nicolle, Claude
    - Marché entre Charles Depoilly, marchand orfèvre, demeurant rue Greneta, et Louise Lefus, Marguerite Thome, Marguerite Bourdin et Geneviève Noël, marchandes et maîtresses toilières, lingères, canevassières en fil, et jurées desd. métiers, représentant leur communauté, pour la confection d'une châsse en argent, moyennant la somme de 937 livres 10 sous., 31 mai 1660; MC/ET/XVI/293
      marché; Depoilly, Charles
    - Contrat de mariage entre Jean Bazin, marchand de vins, demeurant rue de la Monnaie, et Geneviève Vermore, fille majeure demeurant rue de la Monnaie., 5 juin 1660; MC/ET/XVI/293
      contrat de mariage; Bazin, Jean
    - Contrat de mariage entre Jeanne Mellin, demeurant rue de Lourcine, et Etienne Tenard, marchand de vins, rue de Lourcine, aux 'Trois Pucelles'., 20 juin 1660; MC/ET/XVI/293
      contrat de mariage; Mellin, Jeanne
    - Contrat de mariage entre Geneviève Bacquet, fille de feu Etienne Bacquet, maître serrurier, veuve de Jacques Bruslé, marchand de vins, et veuve aussi de Jacques Remion, maître chandelier en suif, demeurant rue des Barres, et Adrian Vidou, maître chandelier en suif, demeurant rue des Barres. Pierre Delobel, maître menuisier, signataire au contrat de sa belle-soeur à cause de Marguerite Bacquet, sa femme., 24 juin 1660; MC/ET/XVI/293
      contrat de mariage; Bacquet, Geneviève
    - Contrat de mariage entre Marie Gombault, demeurant rue Saint-Honoré, et Germain Gobert, marchand bonnetier, demeurant au bout du Pont Saint Michel., 27 juin 1660; MC/ET/XVI/293
      contrat de mariage; Gombault, Marie
    - Contrat de mariage entre Catherine Durant, veuve d'André Dupuy, maréchal des logis au régiment de Saint-Lieu, demeurant rue des Boucheries-Saint-Honoré, et Barthélemy Paris, commis au bureau des finances., 1er juillet 1660; MC/ET/XVI/293
      contrat de mariage; Durant, Catherine
    - Bail par Marguerite Chanlatte, veuve en dernières noces de Philibert Contenot, en son vivant notaire au Châtelet de Paris, et auparavant de Nicolas Raines, avocat et procureur au Châtelet, à Clément Legendre, marchand mercier, grossier joaillier, bourgeois de Paris, et Marie Ledoyen, sa femme, le corps de logis devant la maison où est pour enseigne le Lion d'or, rue Saint-Honoré, paroisse Saint-Germain-l'Auxerrois., 6 juillet 1660; MC/ET/XVI/293
      Actes signalés par le personnel du Minutier central des notaires de Paris
      Date de création de la notice: 2018 (Marie-Françoise Limon-Bonnet)
    - Contrat de mariage entre Etienne Hérisson, marchand laboureur, demeurant à Libernon, près Palaiseau, et Marie Elisabeth Joly, orpheline demeurant chez son tuteur, au château de Bièvre-le-Chastel. Signature de Philippe Dormant, marchand et maître batteur d'or et d'argent, cousin de Marie Elisabeth Joly., 13 juillet 1660; MC/ET/XVI/293
      contrat de mariage; Herisson, Etienne
    - Contrat de mariage entre Abraham Jumel, maître boulanger, demeurant rue Dauphine, fils de feu Jean Jumel, maître peintre et sculpteur, et Marie Plomet, veuve de Henri Chillon, maître boulanger, demeurant rue de la Cordonnerie. Signature d'Antoine Jumel, maître peintre et sculpteur, frère du futur., 23 juillet 1660; MC/ET/XVI/293
      contrat de mariage; Jumel, Abraham
    - Contrat de mariage entre François Delespy-Dusaussay, conseiller du roi en sa Cour des Monnaies, bailli de l'évêché et comté de Toul, sieur des Genestres, demeurant rue Saint-Denis, et Marguerite Gaulthier, demeurant rue Saint-Honoré., 25 juillet 1660; MC/ET/XVI/293
      contrat de mariage; Delespy-Dusaussay, François
    - Vente et bail à rente de Nicolas Contenot, avocat en parlement et Claude Contenot, auditeur en la chambre des comptes, demeurant rue Saint-Antoine, paroisse Saint-Paul à Claude Nepveu, marchand hôtelier et Marguerite Charbonneau, sa femme, demeurant au bourg de Juvisy, d'une maison où est pour enseigne le petit Lion d'or sise dans la grande rue de Juvisy., 2 août 1660; MC/ET/XVI/293
      Actes signalés par le personnel du Minutier central des notaires de Paris.
    - Testament et bref état des meubles de Marie Petit-Charmelz, veuve de Pierre Lhuillier, demeurant rue Saint-Honoré, au "Mouton rouge"., 5 août 1660; MC/ET/XVI/293
      testament; Petit Charmelz, Marie
    - Inventaire après décès d'Etienne Vimart, maître jardinier au faubourg Montmartre, à la requête de Toussaint Drosny, maître jardinier demeurant à la Couture-Saint-Eloi, beau-frère du défunt, à cause de feue Romaine Drosny, sa soeur, et tuteur des 3 enfants du défunt et de Romaine Drosny., 6 août 1660; MC/ET/XVI/293; 2 fol.
      inventaire; Vimart, Etienne
  - Minutes. 1660, septembre - 1660, décembre, septembre 1660 - décembre 1660; MC/ET/XVI/294
    - Contrat de mariage entre Louis Desloges, marchand de vins, demeurant rue de la Mortellerie, et Marie Brossart, demeurant rue de la Mortellerie., 12 septembre 1660; MC/ET/XVI/294
      contrat de mariage; Desloges, Louis
    - Contrat de mariage entre Louis Vermorre, marchand frippier, demeurant rue Tirechappe, et Marie-Anne Dupuis, demeurant rue Saint-Julien-le-Pauvre., 12 septembre 1660; MC/ET/XVI/294
      contrat de mariage; Vermorre, Louis
    - Contrat de mariage entre Etienne Prunier, tailleur de pierre, demeurant rue du Four, et Elisabeth Minard, demeurant rue du Tour., 27 septembre 1660; MC/ET/XVI/294
    - Contrat de mariage entre Pierre Becquet, compagnon sellier, demeurant rue des Vieux-Augustins, et Anne Farcy, demeurant rue Saint-Sauveur., 29 septembre 1660; MC/ET/XVI/294
      contrat de mariage; Becquet, Pierre
    - Contrat de mariage entre Jacques Blaye, maître aiguillier-alenier, demeurant rue Saint-Denis, et Jeanne Breton, demeurant rue Saint-Denis., 10 octobre 1660; MC/ET/XVI/294
    - Contrat de mariage entre Antoine Jubert, maître corroyeur-baudroyeur, demeurant rue Neuve-des-Jeux-de-Paume, et Anne Tarnerot, demeurant au service de François Maretz, même rue., 14 octobre 1660; MC/ET/XVI/294
      contrat de mariage; Jubert, Antoine
    - Contrat de mariage entre Adrian Le Prévost, écuyer, sieur de La Vallée, demeurant à Bernay, et Henriette de Blois, demeurant à Meulan, logée à 'La Coquille' rue des Deux-Ecus., 15 octobre 1660; MC/ET/XVI/294
      contrat de mariage; Le Prévost, Adrian
    - Inventaire des ustensiles de la fonderie de Philippe Gard., 9 novembre 1660; MC/ET/XVI/294
    - Contrat de mariage entre Claude Parementier, marchand fripier, demeurant rue de la Monnaie, et Elisabeth Cantier, demeurant rue Saint-Honoré., 28 novembre 1660; MC/ET/XVI/294
      contrat de mariage; Parementier, Claude
    - Contrat de mariage entre Jacques Dumois, maître savetier, demeurant rue des Gravilliers, et Marie Joyau, fille majeure, demeurant rue Neuve-des-Jeux-de-Paume., 21 décembre 1660; MC/ET/XVI/294
      contrat de mariage; Dumois, Jacques
    - Contrat de mariage entre Antoine Hourdel, marchand frippier, demeurant sous les pilliers de la Tonnellerie, et Anne Louise Marguèze, demeurant à 'La Dance' sous les piliers de la Tonnellerie., 26 décembre 1660; MC/ET/XVI/294
      contrat de mariage; Hourdel, Antoine
  - Minutes. 1661, janvier - 1661, mars, janvier 1661 - mars 1661; MC/ET/XVI/295
    - Transport par Blaise Berthod, prêtre, chantre ordinaire de la musique de la chapelle du roi, demeurant à Saint-Germain-des-prés, rue du Vieux-Colombier, paroisse Saint-Sulpice, à Antoine de Beauregard des pensions qu'il touche comme chantre ordinaire pour faciliter le paiement de la somme de 4000 livres., 7 février 1661; MC/ET/XVI/295
      cession; Vieux-Colombier (rue du); Saint-Sulpice (paroisse); Saint-Germain-des-Prés (hameau); prêtre; officier de la Chapelle du roi (Ancien Régime); musicien
  - Minutes. 1661, avril - 1661, juin, avril 1661 - juin 1661; MC/ET/XVI/296
  - Minutes. 1661, juillet - 1661, septembre, juillet 1661 - septembre 1661; MC/ET/XVI/297
    - Contrat de mariage entre Claude Barbier, tapissier sous les piliers des Halles, au service de Jean II Pocquelin, fils de défunts Claude Barbier, maître tapissier à Amiens, et de Michelle Mery, et Anne Notin, fille de défunt Claude Notin, marchand tapissier, bourgeois de Paris, et de Marthe Cressé, sa veuve, demeurant rue de la Grande-Truanderie, près le Puits d'amour. En présence des témoins suivants: Louis Cressé, oncle maternel, Jean Pocquelin, tapissier, valet de chambre du roi et marchand tapissier, bourgeois de Paris, oncle maternel, à cause de Marie Cressé, sa défunte femme, André Boudet, marchant tapissier, bourgeois de Paris, cousin germain maternel à cause de Marie-Madeleine Pocquelin, et François Ferrand, maître tapissier, bourgeois de Paris, parrain de la fiancée. Communauté de biens. Dot: 1.000 livres, dont la moitié entre en communauté., 26 juillet 1661; MC/ET/XVI/297
      Madeleine Jurgens et Elisabeth Maxfield-Miller, Cent ans de recherches sur Molière, sur sa famille et sur les comédiens de sa troupe, Paris, Archives nationales, 1963, p. 620 (instrument de recherche imprimé dématérialisé, certaines notices sont plus détaillées dans la version intégrale accessible en ligne par la rubrique 'Autres instruments de recherche', voir contexte dans le Plan d’orientation général - Notaires de Paris, guides thématiques du Minutier).
  - Minutes. 1661, octobre - 1661, décembre, octobre 1661 - décembre 1661; MC/ET/XVI/298
  - Minutes. 1662, juillet - 1662, septembre, juillet 1662 - septembre 1662; MC/ET/XVI/299
  - Minutes. 1662, octobre - 1662, décembre, octobre 1662 - décembre 1662; MC/ET/XVI/300
  - Minutes. 1663, janvier - 1663, mars, janvier 1663 - mars 1663; MC/ET/XVI/301
  - Minutes. 1663, avril - 1663, juin, avril 1663 - juin 1663; MC/ET/XVI/302
    - Déclaration aux termes de laquelle Louis Gorin, conseiller du roi, vétéran domestique et commensal de Sa Majesté, docteur et citoyen de Paris, demeurant rue Saint-Denis, reconnaît que, lors de l'acquisition par lui faite de Chrestien de Cort, supérieur de l'Oratoire de Malines, de 49 arpents 1/2 de terre situés dans l'endiguement Frédéric Cogh en l'île de Nordstrandt, il a agi au nom de Pierre Nicole, bachelier à Paris, demeurant rue Sainte-Avoie, paroisse Saint-Merri., 28 janvier 1663; MC/ET/XVI/302
      Documents du Minutier central concernant l'histoire littéraire (1650-1700) [2295 actes], par Madeleine Jurgens et Marie-Antoinette Fleury, Paris, Presses universitaires de France, 1960, p. 281 (instrument de recherche imprimé dématérialisé dont la version intégrale est accessible en ligne par la rubrique 'Autres instruments de recherche', voir contexte dans le Plan d’orientation général - Notaires de Paris, guides thématiques du Minutier).
      déclaration; Saint-Denis (rue); Malines (Belgique); Nordstrand (Allemagne); Nicole, Pierre (1625-1695); Gorin de Saint-Amour, Louis (1619-1687); Cort, Chrestien de; docteur d'université; employé de maison; bachelier
  - Minutes. 1663, juillet - 1663, septembre, juillet 1663 - septembre 1663; MC/ET/XVI/303
  - Minutes. 1663, octobre - 1663, décembre, octobre 1663 - décembre 1663; MC/ET/XVI/304
  - Minutes. 1664, janvier - 1664, mars, janvier 1664 - mars 1664; MC/ET/XVI/305
  - Minutes. 1664, avril - 1664, juin, avril 1664 - juin 1664; MC/ET/XVI/306
  - Minutes. 1664, juillet - 1664, décembre, juillet 1664 - décembre 1664; MC/ET/XVI/307
  - Minutes. 1665, janvier - 1665, mars, janvier 1665 - mars 1665; MC/ET/XVI/308
  - Minutes. 1665, avril - 1665, juin, avril 1665 - juin 1665; MC/ET/XVI/309
  - Minutes. 1665, juillet - 1665, décembre, juillet 1665 - décembre 1665; MC/ET/XVI/310
  - Minutes. 1666, janvier - 1666, avril, janvier 1666 - avril 1666; MC/ET/XVI/311
    - Vente de pratique par Jacques Ricordeau, notaire au Châtelet, à Denis Crespin, son principal clerc, pour le prix de 36000 livres., 13 avril 1666; MC/ET/XVI/311